臺灣彰化地方法院刑事判決　　　　　　 100年度訴字第1493號
公　訴　人　臺灣彰化地方法院檢察署檢察官
被　　　告　葉青岩
上列被告因違反毒品危害防制條例案件，經檢察官提起公訴（
100年度毒偵字第1757號），被告於準備程序進行中就被訴事實
為有罪之陳述，經合議庭裁定改行簡式審判程序，本院判決如下
：
    主  文
葉青岩施用第一級毒品，處有期徒刑柒月。
    犯罪事實
一、葉青岩前於民國91年間，經本院以91年度毒聲字第2425號裁
    定送觀察、勒戒後，因評定認有繼續施用毒品之傾向，復經
    本院以91年度毒聲字3064號裁定令入戒治處所施以強制戒治
    ，於92年12月17日強制戒治執行完畢釋放，並經臺灣彰化地
    方法院檢察署檢察官以93年度戒毒偵字第293 號為不起訴處
    分確定；又於98年間，因施用毒品案件，經本院以98年度毒
    聲字第265 號裁定送觀察、勒戒後，因評定認有繼續施用毒
    品之傾向，復經本院以98年度毒聲字378 號裁定令入戒治處
    所施以強制戒治，於99年7 月16日強制戒治執行完畢釋放，
    並經臺灣彰化地方法院檢察署檢察官以99年度戒毒偵字第14
    5號為不起訴處分確定。復於上開強制戒治執行完畢釋放後5
    年內之100 年間，因施用第一級毒品案件，經臺灣彰化地方
    法院檢察署檢察官以100年度毒偵字第754號為緩起訴處分。
    詎葉青岩仍未能戒除毒癮，於緩起訴期間，竟又基於施用第
    一級毒品海洛因之犯意，於100年8月28日上午8 時許，搭乘
    真實姓名、年籍不詳之友人車輛時，明知該友人吸食摻有第
    一級毒品海洛因之香菸，仍在旁以吸食燃燒出來之海洛因煙
    霧之方式，施用第一級毒品海洛因1次。嗣於100年8 月30日
    上午8 時許，為警於彰化縣鹿港鎮東崎里石碑巷百姓公廟旁
    之廁所對其實施盤查時，經其同意採尿送驗，結果呈海洛因
    代謝物嗎啡陽性反應，始悉上情。
二、案經彰化縣警察局鹿港分局報請臺灣彰化地方法院檢察署檢
    察官偵查起訴。
    理  由
一、按除被告所犯為死刑、無期徒刑、最輕本刑為3 年以上有期
    徒刑之罪或高等法院管轄第1 審案件者外，於刑事訴訟法第
    273條第1項程序進行中，被告先就被訴事實為有罪之陳述時
    ，審判長得告知被告簡式審判程序之旨，並聽取當事人、代
    理人、辯護人及輔佐人之意見後，裁定進行簡式審判程序；
    除簡式審判程序及簡易程序案件外，第1 審應行合議審判，
    刑事訴訟法第273條之1第1項、第284條之1 分別定有明文。
    本件被告葉青岩所犯係死刑、無期徒刑、最輕本刑為3 年以
    上有期徒刑或高等法院管轄第1 審案件以外之罪，並於本院
    行準備程序時就被訴事實為有罪之陳述，本院合議庭依前揭
    規定，經評議結果，裁定改由受命法官獨任行簡式審判程序
    ，先予敘明。
二、上揭事實，業據被告葉青岩於本院審理時坦承不諱，且其於
    100年8月30日為警所採取之尿液檢體，經送鑑驗結果，確呈
    海洛因之代謝物嗎啡陽性反應，此有彰化縣警察局鹿港分局
    委託檢驗尿液代號與真實姓名對照表、詮昕科技股份有限公
    司100年9月9日所出具之濫用藥物尿液檢驗報告各1紙附卷可
    憑，足認被告之自白確與事實相符。綜上，本件犯罪事證明
    確，被告前開犯行堪予認定。
三、按毒品危害防制條例就施用毒品者，僅限於「初犯」及「5
    年後再犯」二種情形，始應先經觀察、勒戒或強制戒治程序
    。查本件被告前於98年間，因施用毒品，為本院裁定送觀察
    、勒戒及強制戒治後，於99年7 月16日執行完畢釋放，並經
    臺灣彰化地方法院檢察署檢察官為不起訴處分確定；又於上
    開強制戒治執行完畢釋放後5年內之100年間，被查獲施用第
    一級毒品，經臺灣彰化地方法院檢察署檢察官以100 年度毒
    偵字第754 號為緩起訴處分，此有臺灣高等法院被告前案紀
    錄表1 份在卷可考，則其再犯本件施用第一級毒品之犯行，
    按諸前揭說明，自與前揭條例第20條第3 項之規定僅得適用
    於「5 年後再犯」之情形不符，則本件公訴人逕行起訴，於
    法並無不合。
四、核被告所為，係犯毒品危害防制條例第10條第1 項之施用第
    一級毒品罪。被告為施用毒品而持有第一級毒品，其持有之
    低度行為應為其後施用之高度行為所吸收，不另論罪。爰審
    酌被告曾因施用毒品經送觀察、勒戒及強制戒治，且於100
    年間，始因施用第一級毒品案件，經臺灣彰化地方法院檢察
    署檢察官以100年度毒偵字第754號為緩起訴處分，竟仍未知
    警惕，於緩起訴處分期間內，再犯本案之罪，顯見意志不堅
    ，有失政府制定毒品危害防制條例之立法美意，本不宜寬貸
    ，惟念其施用毒品乃自戕一己之身體健康，尚未害及他人，
    且於本院審理時坦承犯行，暨其智識程度、生活狀況等一切
    情狀，量處如主文所示之刑，望其能因自省，萌生戒毒之決
    心，早日脫離毒品之殘害。另扣案之注射針筒1 支（已使用
    ）及殘渣袋1 個，經送鑑定後，雖均檢出第一級毒品海洛因
    之成分，有行政院衛生署草屯療養院100年9月15日草療鑑字
    0000000000號鑑定書1 紙在卷可稽（見偵查卷第20頁），惟
    並非被告所有，此據被告於本院審理時供明在卷，復查無其
    他事證可認上開扣案物與本件被告施用第一級毒品海洛因之
    犯行有所關連，依法均無從併予宣告沒收，宜由檢察官另為
    適法處理，附此敘明。
據上論斷，應依刑事訴訟法第273條之1第1項、第299條第1 項前
段，毒品危害防制條例第10條第1項，判決如主文。
本案經檢察官陳鼎文到庭執行職務。
中    華    民    國   100    年    12    月   30     日
            刑事第六庭        法  官  陳彥志
以上正本證明與原本無異。
如不服本判決應於收受判決後10日內向本院提出上訴書狀，並應
敘述具體理由；其未敘述上訴理由者，應於上訴期間屆滿後20日
內向本院補提理由書（均須按他造當事人之人數附繕本）「切勿
逕送上級法院」。
中    華    民    國   100    年    12    月    30    日
                              書記官  林淑文
附錄本案論罪科刑法條：
毒品危害防制條例第10條第1項
施用第一級毒品者，處 6 月以上 5 年以下有期徒刑。